ko: 패딩 레이어: 이중 레이어; 다중 레이어; 단일 레이어; 삼중 레이어; 기타
hu: Párnázási rétegek: Kétrétegű; Többrétegű; Egyrétegű; Háromrétegű; Egyéb
it: Strati di imbottitura: Doppio strato; Multistrato; Strato singolo; Triplo strato; Altro
vi: Lớp đệm: Hai lớp; Nhiều lớp; Một lớp; Ba lớp; Khác
tr: Dolgu katmanları: Çift katmanlı; Çok katmanlı; Tek katmanlı; Üç katmanlı; Diğer
sv: Dämpningslager: Dubbelt lager; Flera lager; Enkelt lager; Tredubbelt lager; Övrigt
da: Pudelag: Dobbeltlag; Flerlags; Enkeltlag; Trelags; Andet
ja: 余白レイヤー: ダブルレイヤー; マルチレイヤー; シングルレイヤー; トリプルレイヤー; その他
fr: Couches de rembourrage: Double couche; Multicouche; Couche simple; Triple couche; Autre
ro-RO: Straturi de căptușeală: Strat dublu; Strat multiplu; Un singur strat; Strat triplu; Altele
pl: Warstwy wyściółki: Podwójna warstwa; Wielowarstwowe; Pojedyncza warstwa; Potrójna warstwa; Inne
lt-LT: Paminkštinimo sluoksnių skaičius: Dvisluoksnis; Daugiasluoksnis; Viensluoksnis; Trisluoksnis; Kita
zh-CN: 衬垫层数: 双层; 多层; 单层; 三层; 其他
fi: Pehmustekerrokset: Kaksikerroksinen; Monikerroksinen; Yksikerroksinen; Kolmikerroksinen; Muu
bg-BG: Слоеве на подложката: Двуслоен; Многослоен; Еднослоен; Трислоен; Друго
sk-SK: Vrstvy vypchávky: Dve vrstvy; Viac vrstiev; Jedna vrstva; Tri vrstvy; Iné
th: การเว้นขอบด้านบนเลเยอร์: สองชั้น; หลายชั้น; ชั้นเดียว; สามชั้น; อื่นๆ
es: Capas de acolchado: Doble capa; Multicapa; Capa simple; Triple capa; Otro
hr-HR: Slojevi razmaka: Dvoslojno; Višeslojno; Jednoslojno; Troslojno; Ostalo
pt-PT: camadas: Dupla camada; Multicamada; Camada única; Tripla camada; Outro
pt-BR: Camadas de acolchoamento: Camada dupla; Multicamadas; Camada única; Camada tripla; Outro
en: Padding layers: Double layer; Multi layer; Single layer; Triple layer; Other
de: Anzahl der Polsterschichten: Zweilagig; Mehrlagig; Einlagig; Dreilagig; Sonstige
nl: Vulmateriaal lagen: Dubbele laag; Meerdere lagen; Enkele laag; Drievoudige laag; Overig
zh-TW: 襯墊層數: 雙層; 多層; 單層; 三層; 其他
ru: Количество слоев набивки: Двойной слой; Несколько слоев; Один слой; Тройной слой; Другое
el: Στρώματα επένδυσης: Διπλή στρώση; Πολλαπλές στρώσεις; Μονή στρώση; Τριπλή στρώση; Άλλο
sl-SI: Sloji blazinjenja: Dvoslojno; Večslojno; Enoslojno; Troslojno; Drugo
cs: Vrstvy výplně: Dvojitá vrstva; Více vrstev; Jedna vrstva; Trojitá vrstva; Jiné
nb: Polstringslag: Dobbelt lag; Flere lag; Enkelt lag; Tredobbelt lag; Annet